臺灣高等法院刑事判決
110年度上訴字第2628號
上  訴  人  
即  被  告  孫國璽




選任辯護人  劉楷律師
            陳建寰律師
上列上訴人因毒品危害防制條例等案件，不服臺灣桃園地方法院
109年度訴緝字第47號，中華民國110年6月11日第一審判決（起
訴案號：臺灣桃園地方檢察署104年度偵字第22646號、第24599
號、第26269號），提起上訴，本院判決如下：
    主  文
原判決關於附表一編號1之5、1之11、4之2、6之罪刑暨定應執行
之刑部分撤銷。
甲○○犯附表一編號1之5、1之11、4之2、6之罪，處附表一本院判
決欄所示之刑。
其餘上訴駁回。
第二項撤銷改判與上訴駁回部分所處之刑，應執行有期徒刑拾陸
年拾月。沒收部分併執行之。
    事  實
一、甲○○明知海洛因為毒品危害防制條例所定之第一級毒品、甲
    基安非他命均為毒品危害防制條例所定之第二級毒品，均不
    得販賣、持有，亦明知甲基安非他命除係毒品危害防制條例
    第2 條第2 項第2 款所規定之第二級毒品，且經衛生福利部
    （即改制前之行政院衛生署）明令公告列為禁藥管理，屬藥
    事法第22條第1 項第1 款所規範之禁藥，依法不得轉讓，竟
    仍基於意圖營利而販賣第一級毒品、販賣第二級毒品及轉讓
    禁藥之犯意，於附表一所示時、地，販賣第一級毒品海洛因
    、販賣及轉讓第二級毒品甲基安非他命予附表一所示之人。
    又持有之海洛因20包（淨重122.39公克，純質淨重100.65公
    克）及甲基安非他命38包（淨重259.7 公克，純質淨重251.
    9 公克）為警查獲而未及賣出。
二、甲○○明知可發射子彈具有殺傷力之改造霰彈槍、制式霰彈及
    非制式子彈，均屬槍砲彈藥刀械管制條例列管之槍砲、子彈
    ，非經中央主管機關許可，不得持有，竟基於持有具殺傷力
    之改造霰彈槍、制式霰彈及非制式子彈之犯意，於民國104 
    年7 月某日，由綽號「騎馬」之成年男子取得具殺傷力之改
    造霰彈槍1 支（槍枝管制編號0000000000）、制式霰彈3顆
    及非制式子彈8 顆後，即非法持有之。嗣為警實施監聽，於
    104 年10月27日下午4時50分許，在桃園市○○區○○路000 ○0 
    號7 樓為警持原審法院核發之搜索票搜索，當場扣得其所有
    供販賣剩餘之毒品海洛因20包（淨重122.39公克，純質淨重
    100.65公克）及甲基安非他命38包（淨重259.7 公克，純質
    淨重251.9 公克）、及其所有供販賣所用之分裝勺2 支、分
    裝袋1 包、電子磅秤3 臺、供與購毒者聯絡所用之手機2 支
    、與其所有因販賣毒品所得現金新臺幣（下同）11萬5,200 
    元，及其持有具有殺傷力之改造霰彈槍1 支、制式霰彈3 顆
    （均已試射）及非制式子彈8 顆（均已試射）等物。
三、案經臺北市政府警察局刑事警察大隊報請臺灣桃園地方檢察
    署檢察官偵查起訴。
    理  由
壹、程序部分
一、審判範圍
　　本件被告甲○○於原審判決後，對於原判決不服提起上訴，惟
    於本院審理程序中，就持有大量第二級毒品罪、持有槍砲零
    件罪及施用第一、二級毒品部分均撤回上訴，是本院審理範
    圍僅包括販賣第一、二級毒品罪、轉讓第二級毒品罪、持有
    具殺傷力之改造霰彈槍枝子彈罪，先予敘明。
二、證據能力　　　　
  ㈠按被告以外之人於審判外之言詞或書面陳述，除法律有規定
    者外，不得作為證據，刑事訴訟法第159 條第1 項固定有明
    文。惟被告以外之人於審判外之陳述，雖不符同法第159 條
    之1 至第159 之4 之規定，而經當事人於審判程序同意作為
    證據，法院審酌該言詞陳述或書面陳述作成時之情況，認為
    適當者，亦得為證據。又當事人、代理人或辯護人於法院調
    查證據時，知有第159 條第1 項不得為證據之情形，而未於
    言詞辯論終結前聲明異議者，視為有前項之同意，同法第15
    9 條之5 第1 、2 項亦定有明文。本案所引用之被告以外之
    人於審判外之陳述，雖為傳聞證據，惟檢察官、被告及其辯
    護人於本院審理程序中並未爭執該等陳述之證據能力，且迄
    至言詞辯論終結前亦未再聲明異議，本院審酌上開證據資料
    製作時之情況，尚查無違法不當及證明力明顯過低之瑕疵，
    亦認為以之作為證據應屬適當，故揆諸前開法律規定與說明
    ，爰依刑事訴訟法第159 條之5 規定，認前揭證據資料有證
    據能力。
  ㈡另本院以下所引用之非供述證據，均與本件事實具有自然關
    聯性，且核屬書證、物證性質，又查無事證足認有違背法定
    程序或經偽造、變造所取得等證據排除之情事，復經本院依
    刑事訴訟法第164 條、第165 條踐行物證、書證之調查程序
    ，況檢察官、被告及其辯護人對此部分之證據能力亦均不爭
    執，是堪認均有證據能力。
貳、認定事實所憑證據及理由
一、上揭犯罪事實，業據被告甲○○於偵查、原審及本院審理中坦
    承不諱（見原審卷二第49頁至第52頁、本院卷第186頁），
    並與證人朱恩涵於警詢、偵訊及審理之供述（見104偵22646
    卷㈠第24頁至第28頁、104偵22646卷㈡第65頁至第67頁、第17
    3頁至第175頁、105訴720卷第105頁至第109頁、第146頁至
    第154頁）、證人高淑娟於警詢、偵訊之供述（見104偵2264
    6卷㈠第68頁至第72頁、104偵22646卷㈡第16頁至第18頁）、
    證人簡明山於警詢、偵訊之供述（見104偵22646卷㈠第85頁
    至第93頁、104偵22646卷㈡第53頁至第58頁）、證人吳瑋柔
    於警詢、偵訊之供述（見104偵22646卷㈠第110頁至第116頁
    反面、104偵22646卷㈡第42頁至第47頁、104偵24599卷第142
    頁至第144頁）、證人李宗翰於警詢、偵訊之供述（見104偵
    22646卷㈠第139頁至第143頁、104偵22646卷㈡第32頁至第36
    頁、104偵24599卷第158頁至第159頁）、證人徐清師於警詢
    、偵訊之供述（見104偵22646卷㈠第164頁至第169頁、104偵
    22646卷㈡第2頁至第8頁）、證人楊家慶於警詢、偵訊之供述
    （見104偵22646卷㈠第184頁至第188頁、104偵22646卷㈡第22
    頁至第25頁）、證人呂美和於警詢、偵訊之供述（見104偵2
    4599卷第115頁至第116頁反面、第117頁至第123頁、104偵2
    2646卷㈡第101頁至第104頁）、證人即現場查緝員警蔡育憲
    、黃臺明於偵查、審理中之證述（見105訴720卷第137頁至
    第138頁、第146頁至第150頁反面）大致相符，並有0000000
    至0000000之通訊監察譯文表（見104偵22646卷㈠第19頁至第
    20頁）、朱恩涵之臺北市政府警察局刑事警察大隊104年10
    月28日指認犯罪嫌疑人紀錄表（見104偵22646卷㈠第29頁正
    反面）、甲○○、朱恩涵之臺灣桃園地方法院104年聲搜字574
    號搜索票（埔新路）2紙（見104偵22646卷㈠第30頁至第31頁
    ）、甲○○、朱恩涵之臺北市政府警察局刑事警察大隊104年1
    0月27日搜索扣押筆錄、扣押物品目錄表（埔新路）（見104
    偵22646卷㈠第32頁至第39頁）、甲○○、朱恩涵之臺灣桃園地
    方法院104年聲搜字574號搜索票（三民路）2紙（見104偵22
    646卷㈠第40頁至第41頁）、甲○○、朱恩涵之臺北市政府警察
    局刑事警察大隊104年10月27日搜索筆錄、無應扣押之物證
    明書（三民路）（見104偵22646卷㈠第42頁至第43頁）、現
    場搜索暨扣押物品照片共11張（見104偵22646卷㈠第45頁至
    第47頁反面）、扣案物品初驗結果照片3張（見104偵22646
    卷㈠第48頁正反面）、臺北市政府警察局刑事警察大隊毒品
    初步鑑驗報告書共4份（見104偵22646卷㈠第49頁至第52頁）
    、高淑娟指認之0000000通訊監察譯文表（見104偵22646卷㈠
    第73頁）、高淑娟之臺北市政府警察局刑事警察大隊104年1
    0月28日指認犯罪嫌疑人紀錄表（見104偵22646卷㈠第74頁正
    反面）、高淑娟之104年10月27日自願受搜同意書、臺北市
    政府警察局刑事警察大隊104年10月27日搜索扣押筆錄、扣
    押物品目錄表、扣押物品收據、毒品初步鑑驗報告書各乙份
    、現場勘查照片10張（見104偵22646卷㈠第75頁至第82頁）
    、簡明山之臺北市政府警察局刑事警察大隊104年10月27日
    指認犯罪嫌疑人紀錄表（見104偵22646卷㈠第94頁至第95頁
    ）、簡明山指認之0000000至0000000通訊監察譯文表（見10
    4偵22646卷㈠第96頁至第98頁反面）、簡明山之104年10月27
    日自願受搜索同意書、臺北市政府警察局刑事警察大隊104
    年10月27日搜索扣押筆錄、扣押物品目錄表、扣押物品收據
    、臺北市政府警察局內湖分局查獲涉嫌毒品危害防制條例毒
    品初步檢驗報告書各乙份、現場勘查照片4張（見104偵2264
    6卷㈠第99頁至第105頁）、吳瑋柔之臺北市政府警察局刑事
    警察大隊104年10月27日指認犯罪嫌疑人紀錄表（104偵2264
    6卷㈠第117頁至第118頁）、吳瑋柔、李宗翰指認之0000000
    至0000000通訊監察譯文表（見104偵22646卷㈠第119頁至第1
    21頁反面；第146頁至第148頁反面）、吳瑋柔、李宗翰之臺
    灣桃園地方法院104年聲搜字574搜索票2紙、臺北市政府警
    察局刑事警察大隊104年10月27日搜索扣押筆錄、扣押物品
    收據、扣押物品目錄表各乙份、現場搜索照片13張、臺北市
    政府警察局內湖分局查獲涉嫌毒品危害防制條例案毒品初步
    鑑驗報告單（見104偵22646卷㈠第122頁至第134頁；第149頁
    至第157頁）、李宗翰之臺北市政府警察局刑事警察大隊104
    年10月27日指認犯罪嫌疑人紀錄表（見104偵22646卷㈠第144
    頁至第145頁）、徐清師之臺北市政府警察局刑事警察大隊1
    04年10月28日指認犯罪嫌疑人紀錄表（見104偵22646卷㈠第1
    70頁至第171頁）、徐清師指認之0000000至0000000通訊監
    察譯文表（見104偵22646卷㈠第172頁至第176頁反面）、楊
    家慶之臺北市政府警察局刑事警察大隊104年10月28日指認
    犯罪嫌疑人紀錄表（見104偵22646卷㈠第189頁）、楊家慶指
    認之0000000至0000000通訊監察譯文表（見104偵22646卷㈠
    第190頁至第195頁）、徐清師之0000000至0000000通訊監察
    譯文表（全）（見104偵22646卷㈡第10頁至第14頁反面）、
    楊家慶之0000000至0000000通訊監察譯文表（全）（見104
    偵22646卷㈡第27頁至第30頁反面）、甲○○指認之徐清師、高
    淑娟、楊家慶、吳瑋柔之通訊監察譯文表（見104偵22646卷
    ㈡第76頁至第89頁）、呂美和、甲○○指認之0000000至000000
    0通訊監察譯文表（見104偵22646卷㈡第106頁至第109頁；第
    161頁至第164頁）、甲○○之臺北市政府警察局刑事警察大隊
    104年11月25日指認犯罪嫌疑人紀錄表（見104偵22646卷㈡第
    125頁正反面）、甲○○之自願受搜索同意書、臺北市政府警
    察局刑事警察大隊104年11月25日搜索筆錄、無應扣押之物
    證明書（見104偵22646卷㈡第126頁至第130頁）、臺北市政
    府警察局刑事警察大隊扣押物品清單（104保8695）（見104
    偵22646卷㈡第113頁正反面）、內政部警政署刑事警察局104
    年11月26日刑鑑字第1048003745號鑑定書（甲基安非他命）
    （見104偵22646卷㈡第139頁正反面；第183頁正反面）、法
    務部調查局濫用藥物實驗室104年11月30日調科壹字第10423
    025730號鑑定書（大麻、海洛因）（見104偵22646卷㈡第140
    頁）、臺北市政府警察局刑事警察大隊扣押物品清單（104
    保9330、9327）（見104偵22646卷㈡第177頁至第178頁、第1
    80頁）、臺北市政府警察局刑事警察大隊扣押物品清單（10
    4保2501）（見104偵22646卷㈡第184頁）、臺北市政府警察
    局刑事警察大隊扣押物品清單（104保10148）（見104偵226
    46卷㈡第187頁）、臺北市政府警察局刑事警察大隊扣押物品
    清單（105保4185）（見104毒偵5391卷第78頁）、臺北市政
    府警察局刑事警察大隊扣押物品清單（105保735）（見104
    毒偵5391卷第80頁）、臺北市政府警察局刑事警察大隊扣押
    物品清單（104彈174、104槍169）（見104偵24599卷第133
    頁至第134頁）、甲○○之台灣尖端先進生技醫藥科技股份有
    限公司104年11月12日濫用藥物檢驗報告、臺北市政府警察
    局偵辦毒品案件尿液檢體委驗單（見104毒偵5391卷第59頁
    至第60頁）、交通部民用航空局航空醫務中心105年1月8日
    航藥鑑字第0000000號毒品鑑定書（海洛因）（見104毒偵53
    91卷第76頁）、海洛因香菸之扣案照片2張（見104毒偵5391
    卷第82頁正反面）、臺北市政府警察局槍枝初步檢視報告表
    乙份（見104偵24599卷第38頁至第40頁）、扣案槍枝、子彈
    照片4張（見104偵24599卷第98頁）、內政部警政署刑事警
    察局104年11月20日刑鑑字第1048005494號鑑定書（槍彈）
    （見104偵24599卷第121頁至第124頁反面）、內政部警政署
    刑事警察局105年6月17日刑鑑字第1050048837號函（見104
    偵24599卷第150頁至第151頁）、內政部105年6月23日內授
    警字第1050871590號函（見104偵24599卷第152頁）、內政
    部警政署刑事警察局105年8月15日刑鑑字第1050072698號函
    （見104偵24599卷第155頁）、臺灣桃園地方法院104聲監87
    6號、1018號、1149號、1289號、1128號、1290號通訊監察
    書共6份（見104偵26269卷第4頁至第9頁反面）、呂美和之
    臺北市政府警察局刑事警察大隊104年10月30日指認犯罪嫌
    疑人紀錄表（見104偵26269卷第127頁正反面）、吳瑋柔之
    臺北市政府警察局刑事警察大隊104年12月4日指認犯罪嫌疑
    人紀錄表（見104偵26269卷第145頁正反面）、李宗翰之臺
    北市政府警察局刑事警察大隊104年12月4日指認犯罪嫌疑人
    紀錄表（見104偵26269卷第160頁正反面）、法務部○○○○○○○
    ○104年12月22日桃所衛字第10413051240號函暨甲○○之就醫
    紀錄影本乙份（見104偵聲465卷第22頁至第25頁）、衛生福
    利部中央健康保險署104年12月25日健保桃字第1043013916
    號函暨甲○○之門診就醫紀錄明細表影本乙份（見104偵聲465
    卷第26頁至第28頁）、扣押物品清單（甲○○）4紙（見105訴
    720卷第2頁至第5頁）、扣押物品清單（朱恩涵）乙紙（見1
    05訴720卷第27頁）在卷可佐。扣案如附表二編號7所示之甲
    基安非他命38包，均經檢出含有第二級毒品甲基安非他命成
    分，扣案如附表二編號8所示之海洛因20包，均經檢出含有
    第一級毒品海洛因成分；又扣案如附表二編號11所示之改造
    霰彈槍1支，經鑑定後認有殺傷力；又扣案如附表二編號9、
    10所示之制式子彈3顆、非制式子彈8顆，經實際試射鑑定後
    ，認均有殺傷力，有內政部警政署刑事警察局104年11月20
    日刑鑑字第1048005494號鑑定書（槍彈）（見104偵24599卷
    第121頁至第124頁）在卷可稽，足認被告前揭任意性之自白
    核與事實相符，均堪採信。
二、按販賣毒品之所謂販賣行為，須行為人主觀上有營利意圖，
    且客觀上有販賣毒品行為，即足構成，至於實際上是否已經
    獲利，則非所問；必也始終無營利之意思，而以原價或低於
    原價有償讓與他人，方難謂為販賣行為，而僅得以轉讓罪論
    處（最高法院93年度台上字第1651號判決參照）。又販賣毒
    品係政府嚴予查緝之違法行為，且可任意分裝或增減其分量
    ，各次買賣之價格，當亦各有差異，隨供需雙方之資力、關
    係之深淺、需求之數量、貨源之充裕與否、販賣者對於資金
    之需求如何即殷切與否，以及政府查緝之態度，進而為各種
    不同之風險評估，而為機動性之調整，因之販賣之利得，除
    經坦承犯行，或帳冊價量均記載明確外，委難察得實情，是
    縱未確切查得販賣賺取之實際差價，但除別有事證，足認係
    按同一價格轉讓，確未牟利之情形外，尚難執此認非法販賣
    之事證有所不足，致知過坦承者難辭重典，飾詞否認者反得
    逞僥倖，而失情理之平。況且，販賣者從各種「價差」或「
    量差」或係「純度」謀取利潤方式，或有差異，然其所圖利
    益之非法販賣行為目的，則屬相同，並無二致；衡諸毒品取
    得不易，量微價高，依一般社會通念以觀，凡為販賣之不法
    勾當者，倘非以牟利為其主要誘因及目的，應無甘冒被查緝
    法辦重刑之危險，平白無端義務為該買賣之工作，是其販入
    之價格必較售出之價格低廉，而有從中賺取買賣差價牟利之
    意圖及事實，應屬符合論理法則，且不違背社會通常經驗之
    合理判斷。查被告於本院審理中自承：販賣海洛因部分是賺
    取量差，甲基安非他命一克是賺幾百元等語（見本院卷第20
    0頁），且衡酌上情，被告倘非有利可圖，應無甘冒重典，
    將購入毒品以原價或低於購入價格交易之理，是依上開事證
    ，堪認被告係基於營利意圖，販賣第一、二級毒品。
三、綜上，本件事證明確，被告犯行均堪認定，應予依法論科。
參、論罪
一、按行為後法律有變更者，適用行為時之法律；但行為後之法
    律有利於行為人者，適用最有利於行為人之法律，刑法第2
    條第1 項定有明文。查被告犯本案如附表一所示之各販賣犯
    行後，毒品危害防制條例第4 條第1 項、第2 項規定業於10
    9 年1 月15日修正公布，並於同年7 月15日開始施行，修正
    施行前毒品危害防制條例第4條第1項、第2項分別規定：「
    製造、運輸、販賣第一級毒品者，處死刑或無期徒刑，得併
    科2千萬元以下罰金。」、「製造、運輸、販賣第二級毒品
    者，處無期徒刑或7年以上有期徒刑，得併科1千萬元以下罰
    金。」；109年7月15日修正施行後毒品危害防制條例第4條
    第1項、第2項則分別規定：「製造、運輸、販賣第一級毒品
    者，處死刑、無期徒刑，得併科3千萬元以下罰金。」、「
    製造、運輸、販賣第二級毒品者，處無期徒刑或10年以上有
    期徒刑，得併科1千5百萬元以下罰金。」。修正前毒品危害
    防制條例第17條第2項規定：「犯第4條至第8條之罪於偵查
    及審判中均自白者，減輕其刑。」修正後則規定：「犯第4
    條至第8條之罪於偵查及歷次審判中均自白者，減輕其刑。
    」經比較新舊法規定，修正後之毒品危害防制條例第4條第1
    項、第2項均提高刑度，又修正後毒品危害防制條例第17條
    第2項已限縮於「偵查及『歷次』審判中均自白者」始有減輕
    其刑之適用，是被告行為後之法律並未較有利，依刑法第2
    條第1項前段規定，自應適用行為時即109年7月15日修正施
    行前毒品危害防制條例第4條第1項、第2項、第17條第2項之
    規定處罰。
二、被告於行為後，藥事法第83條第1項規定業於104年12月2日
    修正公布，並自同年月4日起生效，修正前藥事法第83條第1
    項規定：「明知為偽藥或禁藥，而販賣、供應、調劑、運送
    、寄藏、牙保、轉讓或意圖販賣而陳列者，處7年以下有期
    徒刑，得併科新臺幣500萬元以下罰金」；修正後則規定：
    「明知為偽藥或禁藥，而販賣、供應、調劑、運送、寄藏、
    牙保、轉讓或意圖販賣而陳列者，處7年以下有期徒刑，得
    併科新臺幣5千萬元以下罰金」。經比較新舊法之結果，修
    正後藥事法第83條第1項規定並未更動轉讓禁藥罪之構成要
    件及得科處之法定刑種，僅將得併科之罰金刑上限提高，是
    修正後新法並未較有利於被告，依刑法第2條第1項前段之規
    定，應適用行為時即104年12月2日修正前藥事法第83條第1
    項規定（下稱修正前藥事法第83條第1項）。另按甲基安非
    他命為毒品危害防制條例第2條第2項第2款所定之第二級毒
    品，亦為藥事法第22條第1項第1款規定公告列管之禁藥，不
    得非法持有、轉讓；且修正前藥事法第83條就行為人明知為
    禁藥而轉讓，亦定有處罰明文。故行為人明知甲基安非他命
    為禁藥而轉讓予他人，除成立毒品危害防制條例第8條第2項
    之轉讓第二級毒品罪外，亦構成修正前藥事法第83條第1項
    之轉讓禁藥罪，此係屬同一犯罪行為而同時有二種法律可資
    處罰之法規競合情形，應依重法優於輕法、後法優於前法原
    則，擇一處斷。又毒品危害防制條例第8條第2項轉讓第二級
    毒品罪之法定本刑為6月以上5年以下有期徒刑，得併科70萬
    元以下罰金；而修正前藥事法第83條第1項轉讓禁藥罪之法
    定本刑為7年以下有期徒刑，得併科500萬元以下罰金，刑度
    較毒品危害防制條例第8條第2項為重。故除轉讓之第二級毒
    品甲基安非他命達一定之數量，或轉讓予未成年人，而有應
    依毒品危害防制條例第8條第6項及第9條之規定加重其刑至
    二分之一之情形外，修正前藥事法第83條第1項之法定本刑
    ，顯較前揭毒品危害防制條例轉讓第二級毒品罪之法定本刑
    為重，自應優先適用修正前藥事法第83條第1項之規定處斷
    。準此，被告轉讓第二級毒品甲基安非他命之數量為約1公
    克，並未達行政院依毒品危害防制條例第8條第6項所頒訂之
    「轉讓毒品加重其刑之數量標準」第2條第1項第2款規定之
    淨重10公克以上，故應認被告此部分並無該項應加重其刑至
    二分之一規定之適用，爰揆諸上開說明，被告所涉轉讓第二
    級毒品甲基安非他命部分，自應優先適用藥事法之規定論處
    。
三、又本案被告行為後，槍砲彈藥刀械管制條例第8條等規定業
    於109年6月10日修正公布，並自同年月12日生效施行，立法
    意旨係為有效遏止持「非制式槍砲」進行犯罪之情形，而認
    「非制式槍砲」與「制式槍砲」之罪責有一致之必要，而於
    同條例第8條增加「制式或非制式」之構成要件，亦即不分
    制式或非制式，凡屬同條例第8條所列各類槍枝型式之槍枝
    ，有殺傷力者，概依同條例第8條規定處罰，至其餘構成要
    件及刑度則均未修正，被告如事實欄二所述非法持有如非制
    式霰彈槍1支之犯行，無論依修正前或後之規定，均該當槍
    砲彈藥刀械管制條例第8條第4項之罪，均無涉新舊法比較之
    問題，是應依一般法律適用原則，逕行適用裁判時之上開槍
    砲彈藥刀械管制條例規定論處。另同條例第12條規定則未修
    正，附此敘明。次按未經許可持有槍砲彈藥刀械等違禁物，
    所侵害者為社會法益，如持有之客體種類相同（同為手槍，
    或同為子彈者），縱令持有之客體有數個（如數支手槍、數
    顆子彈），仍為單純一罪，不發生想像競合犯之問題（最高
    法院96年度台上字第6417號判決意旨可供參照）。
四、核被告所為，係犯修正前毒品危害防制條例第4條第1項販賣
    第一級毒品、同條例第4條第2項販賣第二級毒品，修正前藥
    事法第83條第1項轉讓禁藥罪，槍砲彈藥刀械管制條例第8條
    第4項未經許可持有具殺傷力之改造霰彈槍、同條例第12條
    第4項未經許可持有具殺傷力之子彈罪。公訴意旨認被告就
    附表一編號1之11係犯轉讓第二級毒品罪，容有誤會，惟此
    部分事實與檢察官起訴之基本事實同一，被告亦經本院告知
    罪名及事實，無礙其防禦權之行使（見本院卷第186頁），
    爰依刑事訴訟法第300條之規定變更起訴法條。又其為各次
    販賣前持有第一級毒品海洛因、第二級毒品甲基安非他命之
    低度行為，為其販賣第一級毒品、第二級毒品之高度行為吸
    收，均不另論罪。被告以一行為觸犯持有具殺傷力之改造霰
    彈槍及持有具殺傷力之子彈2罪名，為想像競合犯，應從一
    重之未經許可持有具殺傷力之改造霰彈槍罪論處。被告就附
    表一編號1之5、2之2、2之4、2之5、2之6、2之7、2之8所為
    係以一行為觸犯販賣第一級毒品罪及販賣第二級毒品罪，應
    從一重之販賣第一級毒品罪論處。被告所犯修正前毒品危害
    防制條例第4條第1項販賣第一級毒品、同條例第4條第2項販
    賣第二級毒品、修正前藥事法第83條第1項轉讓禁藥罪、槍
    砲彈藥刀械管制條例第8條第4項未經許可持有具殺傷力之霰
    彈槍罪，犯意各別，行為互殊，應予分論併罰。
五、按犯第4條至第8條之罪於偵查及審判中均自白者，減輕其刑
    ，修正前毒品危害防制條例第17條第2項定有明文。㈠查被告
    就附表一編號1之1至1之4、1之6至1之10、2之1至2之8、3之
    1至3之2、4之1、4之3、5所示各次犯行，於偵審中均自白犯
    行（見附表一偵查中自白出處欄、原審卷二第49頁至第52頁
    、本院卷第186頁），依前揭規定，均應依修正前毒品危害
    防制條例第17條第2項減輕其刑。㈡至附表一編號1之5部分於
    偵查中檢察官僅訊問被告通訊譯文是何意，被告答稱是交易
    甲基安非他命後，檢察官並未就同時是否販賣第一級毒品海
    洛因為訊問（見104偵22646卷㈡第70頁）；附表一編號6部分
    ，於偵查中被告未經訊問此部分犯行，而於原審及本院訊問
    中則均坦認犯行（見原審卷二第50頁，本院卷第186頁），
    依照現代刑法理論，刑法之用語，有利於行為人者，則宜從
    寬解釋，俾符國家慎刑恤獄保障人權之至意，故本件可認被
    告於附表一編號1之5、6部分犯行偵查及歷審中均有自白，
    均可依修正前之毒品危害防制條例第17條第2項規定，減輕
    其刑。㈢另按毒品危害防制條例第17條第2項規定「犯第四條
    至第八條之罪於偵查及審判中均自白者，減輕其刑」，係為
    鼓勵是類犯罪行為人自白、悔過，並期訴訟經濟、節約司法
    資源而設，此所謂之「自白」，乃對自己之犯罪事實全部或
    主要部分為肯定供述之意，倘被告已供陳與犯罪構成要件合
    致之事實，縱時日、處所、行為態樣、行為階段等非構成犯
    罪事實之要素略有不符，或另有阻卻違法、阻卻責任事由存
    在之主張，亦不影響其為自白。最高法院104年度台上字第2
    668號刑事判決可資參照，查附表一編號4之2部分被告於偵
    查中時供稱：伊當日有去現場，但因呂美和看到有警察在盤
    查其友人，伊就離開現場，所以沒有交易成功等語。（見10
    4偵22646卷㈡第159頁)堪認被告就販賣毒品構成犯罪事實已
    為自白，僅爭執未販賣既遂。依上揭最高法院判決要旨，符
    合毒品危害防制條例第17條第2項自白減刑之規定。㈣又關於
    附表一編號1之11被告轉讓甲基安非他命之行為，因藥事法
    第83條第1項轉讓禁藥與毒品危害防制條例第8條第2項轉讓
    第二級毒品之法規競合關係，擇一適用藥事法第83條第1項
    規定論處罪刑，業如前述，是否應同依此規定減輕其刑乙節
    ，按被告於偵查及歷審中均自白，擇一適用藥事法第83條第
    1項規定論處罪刑時，仍應依修正前之毒品危害防制條例第1
    7條第2項規定減輕其刑，最高法院109年度台上大字第4243
    號刑事判決可資參照，查關於附表一編號1之11被告轉讓甲
    基安非他命之事實，被告於偵查、原審及本院訊問中均坦認
    犯行（見104偵22646卷㈡第71頁、原審訴緝卷二第49頁，本
    院卷第186頁），是就轉讓禁藥犯行，併同依修正前之毒品
    危害防制條例第17條第2項規定，減輕其刑。
六、另按刑法第59條規定：「犯罪情狀顯可憫恕，認科以最低度
    刑仍嫌過重者，得酌量減輕其刑」，此雖為法院依法得行使
    裁量之事項，然非漫無限制，必須犯罪另有特殊之原因、環
    境與情狀，在客觀上足以引起一般之同情，認為即予宣告法
    定低度刑期，猶嫌過重者，始有其適用，最高法院著有69年
    台上字第4584號判例可考，是以，為此項裁量減輕其刑時，
    必須就被告全部犯罪情狀予以審酌，在客觀上是否有足以引
    起社會上一般人之同情，而可憫恕之情形，始謂適法，此有
    最高法院88年度台上字第6683號判決意旨可參。查被告前揭
    販賣、轉讓第一、二級毒品之部分，販賣次數非少，危害非
    輕，且除附表一編號7之犯行外，均已經修正前毒品危害防
    制條例第17條第2 項減輕其刑，客觀上均難認有何情輕法重
    ，自無適用刑法第59條規定酌量遞減其刑之餘地。至於持有
    改造霰彈槍1 支部分，被告明知我國持有槍枝係屬重罪，且
    持有非法槍枝誤擊他人之風險頗高，被告亦無何持有槍枝之
    必要，難認有何值得憫恕之處，故此部分亦無適用刑法第59
    條規定酌量遞減其刑之情狀，併此敘明。
肆、駁回上訴之理由
一、上揭除附表一編號1之5、1之11、4之2、6之外犯行，原審認
    被告事證明確，適用修正前毒品危害防制條例第4條第1項、
    第2項、第18條第1項前段、第17條第2項、第19條第1項，修
    正前藥事法第83條第1項，槍砲彈藥刀械管制條例第8條第4
    項，刑法第2條第1項前段、第11條、第55條、第42條第3項
    前段、第51條第5款、第38條第1項、第38條之1第1項前段、
    第3項，並審酌被告明知第一級毒品海洛因、第二級毒品對
    他人身體、生命戕害甚鉅，不得販賣，竟無視於我國政府禁
    絕毒害之堅定立場，因圖一己私人經濟利益，任意販賣第一
    級毒品、第二級毒品予他人，肇生他人施用毒品之來源，戕
    害國民身心健康；其並持有具殺傷力之槍枝、子彈，所為對
    社會治安有潛在之危險性，影響公共秩序非輕，惟考量被告
    犯後坦承犯行，悔意甚殷，兼衡其所販賣、及持有槍枝、子
    彈之數量及歷時時間，復衡其個人之品行、生活情況、智識
    程度、犯罪之動機、目的、手段等一切情狀，分別量處如原
    判決附表一編號1之5、1之11、4之2、6之外「原判決主文」
    欄及原判決第3項所示之刑，並就沒收部分以：被告所犯附
    表一所示販賣第一、二級毒品犯行，分別取得如附表一交易
    價格欄所示之價金，為被告所犯上開犯行實際所得之財物，
    各應依刑法第38條之1 第1 項前段之規定，宣告沒收，並依
    同法第38條之1 第3 項規定，宣告於全部或一部不能沒收（
    本件無不宜執行沒收之情形）時，追徵其價額。扣案如附表
    二編號7所示之甲基安非他命38包，均經檢出含有第二級毒
    品甲基安非他命成分，且均為被告販賣所餘之毒品，應依毒
    品危害防制條例第18條第1項前段規定，在扣案日前最末次
    即附表一編號7所示之販賣第二級毒品甲基安非他命犯行之
    罪刑項下，宣告沒收銷燬。至盛裝上開毒品之外包裝袋共38
    只，以目前採行之鑑驗方式，包裝袋內仍會殘留微量毒品，
    而無法將之完全析離，故均應依毒品危害防制條例第18條第
    1項前段規定，併予宣告沒收銷燬之。至因鑑驗所耗損部分
    之毒品，因已用罄滅失，爰不另為宣告沒收銷燬。扣案如附
    表二編號1所示之分裝勺2支為分裝第一級毒品供販賣所用，
    附表二編號2、3所示之分裝袋588包、電子磅秤3臺俱屬供本
    案販賣第一、二級毒品所用之物，附表二編號4、5所示行動
    電話，係被告所有供其與購毒者聯絡販毒事宜所用，應依毒
    品危害防制條例第19條第1項規定，不問屬於被告與否，均
    宣告沒收。扣案如附表二編號11所示之改造霰彈槍1支，屬
    違禁物，不問屬於犯罪行為人與否，應依刑法第38條第1項
    之規定，宣告沒收。至扣案如附表二編號9、10所示之子彈
    均經試射，已無殺傷力，故不予宣告沒收。其餘扣案之物，
    經查與本案無關，而不予宣告沒收。
二、被告上訴意旨略以：就原審判決附表一毒品犯罪，被告並不
    是中大盤的毒梟，被告購買海洛因或是安非他命都是因為他
    自己有在吸食，與毒友間的互通有無，所販賣毒品數量及價
    格也都不高，對社會危害性不及於販毒的幫派組織，雖已依
    照如毒品危害防制條例第17條第2 項減刑，但還是3 年6 月
    、15年以上的重刑，請考量被告本件確實有悔意，並且坦承
    全部犯行，請依照刑法第59條減輕其刑；持有改造霰彈槍部
    分，請考量被告持有槍枝的時間，不過三個月，並且是「騎
    馬」的男子寄放的，被告沒有以之做為犯罪的工具，甚至拿
    出來使用，對於社會危害性不大，若處以原審判決量刑，仍
    屬情輕法重，請依照刑法第59條減刑云云。惟按刑之量定，
    為求個案裁判之妥當性，法律賦予法院裁量之權，量刑輕重
    ，屬為裁判之法院得依職權自由裁量之事項，苟其量刑已以
    行為人之責任為基礎，並斟酌刑法第57條各款所列情狀，在
    法定刑度內，酌量科刑，如無偏執一端，致明顯失出失入情
    形，上級審法院即不得單就量刑部分遽指為不當或違法。本
    件原審判決於量刑時，已依行為人之責任為基礎，並審酌刑
    法第57條各款所列情形，予以綜合考量，既未逾越法定刑度
    ，亦未濫用裁量權限，於法並無不合。本件原審判決已經詳
    細記載量刑審酌各項被告犯罪情節及犯罪後之態度等一切情
    狀，並予以綜合考量，依毒品危害防制條例第17條第2項分
    別減輕其刑，在法定刑內分別科處有期徒刑3年至15年3月，
    均已接近持有槍枝及販賣第一、二級毒品之最低度刑，難謂
    有何違反比例、平等原則過苛之情形。再按犯罪之情狀顯可
    憫恕，認科以最低度刑仍嫌過重者，得酌量減輕其刑，刑法
    第59條定有明文，然被告並不合於刑法第59條犯罪顯可憫恕
    之情狀，故不應用此條酌減其刑，已如前述。是被告此部分
    上訴請求再予減輕其刑並無理由，應予駁回。
伍、撤銷原判決之理由（附表一編號1之5、1之11、4之2、6部分
    ）
　　原審認附表一編號1之5、1之11、4之2、6之犯行事證明確因
    予論罪科刑，固非無見，惟查：附表一編號1之5部分，檢察
    官就販賣第一級毒品犯行及編號6部分，被告於偵查中均未
    經訊問，而於原審及本院訊問中則均坦認犯行，符合偵審自
    白之減刑規定，原審誤認均不符減刑要件，而未減刑；附表
    一編號4之2部分可認被告就販賣毒品構成犯罪事實已為自白
    ，僅爭執未販賣既遂，依最高法院判決要旨，亦符合毒品危
    害防制條例第17條第2項自白減刑之規定，原審誤認不符減
    刑要件，而未減刑；附表一編號1之11被告轉讓甲基安非他
    命之犯行，被告若於偵查及歷審中均自白，擇一適用藥事法
    第83條第1 項規定論處罪刑時，仍可依修正前之毒品危害防
    制條例第17條第2 項規定減輕其刑，原審認不符減刑要件，
    而未減刑，均有所違誤。又附表一編號1之5、6既已適用上
    揭減刑規定，則不需再行適用刑法第59條規定減刑，原審對
    此二罪適用刑法第59條規定減刑，自非妥適。被告上訴主張
    編號1之5、4之2、6均應適用毒品危害防制條例第17條第2 
    項規定減輕其刑，經核為有理由。另原審就編號1之11尚有
    前揭違誤之處，故此部分應由本院撤銷改判。
陸、量刑及沒收　　
一、爰以行為人責任為基礎，審酌被告正值壯年，不思奮發向上
    ，以正當手段得財，明知毒品對社會秩序及國民健康危害至
    深且鉅，嚴重影響社會治安，且販賣而助長毒品擴散於社會
    之行為情節尤重，更應嚴加非難，所為實乃法所不容而懸為
    厲禁，被告明知第一級毒品海洛因、第二級毒品對他人身體
    、生命戕害甚鉅，不得販賣及轉讓，竟無視於我國政府禁絕
    毒害之堅定立場，因圖一己私人經濟利益，任意販賣第一級
    毒品、第二級毒品、轉讓禁藥予他人，肇生他人施用毒品之
    來源，戕害國民身心健康，惟考量被告犯後坦承犯行，兼衡
    其所販賣、轉讓之種類及數量，復衡其個人之品行、生活情
    況、智識程度、犯罪之動機、目的、手段等一切情狀，分別
    量處如附表一編號1之5、1之11、4之2、6本院判決欄所示之
    刑，並就第二項撤銷改判與上訴駁回部分定其應執行之刑如
    主文第4項所示。
二、犯罪所得，屬於犯罪行為人者，沒收之。但有特別規定者，
    依其規定，於全部或一部不能沒收或不宜執行沒收時，追徵
    其價額。刑法第38條之1 第1 項、第3 項分別定有明文。被
    告所犯附表一編號1之5、4之2、6所示犯行，分別取得如附
    表一編號1之5、4之2、6交易價格欄所示之價金，為被告所
    犯上開犯行實際所得之財物，各應依刑法第38條之1 第1 項
    前段之規定，宣告沒收，並依同法第38條之1 第3 項規定，
    宣告於全部或一部不能沒收（本件無不宜執行沒收之情形）
    時，追徵其價額。
三、毒品危害防制條例第19條第1 項規定：「犯第4 條至第9 條
    、第12條、第13條或第14條第1 項、第2 項之罪者，其供犯
    罪所用之物，不問屬於犯罪行為人與否，均沒收之。」其立
    法理由第2 點謂：「刑法沒收章已無抵償之規定，而追徵為
    全部或一部不能沒收之執行方式，為避免司法實務對如何執
    行抵償之困擾，爰刪除原條文第1 項後段全部或一部不能沒
    收之執行方式，回歸刑法沒收章之規定」。又刑法第38條第
    2 項業已規定：「供犯罪所用、犯罪預備之物或犯罪所生之
    物，屬於犯罪行為人者，得沒收之。但有特別規定者，依其
    規定」。故依上開規定及說明，犯毒品危害防制條例第4 條
    所定之罪者，就其供犯罪所用之物，係採絕對義務沒收主義
    。扣案如附表二編號1 所示之分裝勺2 支為分裝第一級毒品
    供販賣所用，附表二編號2、3所示之分裝袋588 包、電子磅
    秤3 臺俱屬供本案販賣第一、二級毒品所用之物，附表二編
    號4 、5所示行動電話，係被告所有供其與購毒者聯絡販毒
    或轉讓毒品事宜所用，均業經被告供承在卷（見原審卷二第
    45頁至第46頁），應依毒品危害防制條例第19條第1 項規定
    ，不問屬於被告與否，均宣告沒收。
四、扣案附表二編號8 所示之海洛因20包，均經檢出含有第一級
    毒品海洛因成分，此有如附表二編號8「備註」欄所示之鑑
    驗報告可佐，為被告販賣所餘之毒品，應依毒品危害防制條
    例第18條第1項前段規定在扣案日前最末次即附表一編號6 
    所示之販賣第一級毒品海洛因之罪刑項下，宣告沒收銷燬。
    至盛裝上開毒品之外包裝袋共20只，以目前採行之鑑驗方式
    ，包裝袋內仍會殘留微量毒品，而無法將之完全析離，故均
    應依毒品危害防制條例第18條第1 項前段規定，併予宣告沒
    收銷燬之。至因鑑驗所耗損部分之毒品，因已用罄滅失，爰
    不另為宣告沒收銷燬。
據上論斷，應依刑事訴訟法第368條、第369條第1項前段、第364
條、第299條第1項前段，判決如主文。　　
本案經檢察官林鋐鎰提起公訴、檢察官朱婉綺到庭執行職務。
中　　華　　民　　國　　110 　年　　10　　月　　27　　日
                  刑事第八庭    審判長法　官  陳世宗
                                      法　官  吳勇毅
                                      法　官  呂寧莉
以上正本證明與原本無異。
如不服本判決，應於收受送達後20日內向本院提出上訴書狀，其
未敘述上訴之理由者並得於提起上訴後20日內向本院補提理由書
（均須按他造當事人之人數附繕本）「切勿逕送上級法院」。
                                      書記官  賴資旻
中　　華　　民　　國　　110 　年　　10　　月　　29　　日
附錄：本案論罪科刑法條全文　　　　　　　　　　　　
修正前毒品危害防制條例第4條第1項、第2項
製造、運輸、販賣第一級毒品者，處死刑或無期徒刑；處無期徒
刑者，得併科新臺幣二千萬元以下罰金。
製造、運輸、販賣第二級毒品者，處無期徒刑或七年以上有期徒
刑，得併科新臺幣一千萬元以下罰金。

修正前藥事法第83條第1項
明知為偽藥或禁藥，而販賣、供應、調劑、運送、寄藏、牙保、
轉讓或意圖販賣而陳列者，處七年以下有期徒刑，得併科新臺幣
五百萬元以下罰金。
　　
附表一：
編號  對象 犯罪時間(民國） 犯罪地點 交易價格（新臺幣） 毒品種類、交易數量 偵查中自白出處 原判決主文 本院判決  1-1 徐清師 104 年7 月28（檢察官誤載為8 ）日20時47分許 桃園市○○區○○路000號統一超商附近 1千元 甲基安非他命1包（約1 公克）（檢察官誤載為1.8 公克） 104偵22646卷一第13頁 、104偵22646卷二第69頁 甲○○犯販賣第二級毒品罪，處有期徒刑參年柒月。犯罪所得新臺幣壹仟元沒收之，於全部或一部不能沒收時，追徵其價額。扣案如附表二編號2 、3 所示之物，均沒收。 上訴駁回  1-2 徐清師 104年8月10日14時35分許 桃園市○○區○○路000號僑愛國小附近 2千元 甲基安非他命1包（約2公克） 104 偵22646 卷一第13頁、104 偵22646 卷二第69頁 甲○○犯販賣第二級毒品罪，處有期徒刑參年柒月。犯罪所得新臺幣貳仟元沒收之，於全部或一部不能沒收時，追徵其價額。扣案如附表二編號2 、3 、4 所示之物，均沒收。 上訴駁回  1-3 徐清師 104年8月21日0時36分許 桃園市○○區○○路0段000號永和豆漿店附近 1千元 甲基安非他命1包（約1公克） 104 偵22646 卷一第13頁、104 偵22646 卷二第69頁 甲○○犯販賣第二級毒品罪，處有期徒刑參年柒月。犯罪所得新臺幣壹仟元沒收之，於全部或一部不能沒收時，追徵其價額。扣案如附表二編號2 、3 、4 所示之物，均沒收。 上訴駁回  1-4 徐清師 104年8月23日21時5分許 桃園市○○區○○路0段000號永和豆漿店附近 2千元 甲基安非他命1包（約2公克） 104 偵22646 卷一第13頁、104 偵22646 卷二第69頁 甲○○犯販賣第二級毒品罪，處有期徒刑參年柒月。犯罪所得新臺幣貳仟元沒收之，於全部或一部不能沒收時，追徵其價額。扣案如附表二編號2 、3 、4 所示之物，均沒收。 上訴駁回  1-5 徐清師 104年8月28日18時53分許 桃園市○○區○○路00號附近甲○○租屋處 2千元 海洛因1包（約 0.2公克）及甲基安非他命1包（約1 公克） 甲基安非他命部分：104 偵22646 卷一第13頁、104 偵22646 卷二第69頁至第70頁 甲○○犯販賣第一級毒品罪，處有期徒刑拾伍年參月。犯罪所得新臺幣貳仟元沒收之，於全部或一部不能沒收時，追徵其價額。扣案如附表二編號1、2、3、4所示之物，均沒收。 甲○○犯販賣第一級毒品罪，處有期徒刑拾伍年貳月。犯罪所得新臺幣貳仟元沒收之，於全部或一部不能沒收時，追徵其價額。扣案如附表二編號1、2、3、4所示之物，均沒收。  1-6 徐清師 104年9月3日18時12分許 桃園市○○區○○路00號附近甲○○租屋處 1千元 甲基安非他命1包（約1公克） 104 偵22646 卷一第13頁、104 偵22646 卷二第69頁 甲○○犯販賣第二級毒品罪，處有期徒刑參年柒月。犯罪所得新臺幣壹仟元沒收之，於全部或一部不能沒收時，追徵其價額。扣案如附表二編號2、3、4所示之物，均沒收。 上訴駁回  1-7 徐清師 104年9月5日14時7分許 桃園市○○區○○路0段000號永和豆漿店附近 1千元 甲基安非他命1包（約1公克） 104 偵22646 卷一第13頁、104 偵22646 卷二第69頁 甲○○犯販賣第二級毒品罪，處有期徒刑參年柒月。犯罪所得新臺幣壹仟元沒收之，於全部或一部不能沒收時，追徵其價額。扣案如附表二編號2、3、4所示之物，均沒收。 上訴駁回  1-8 徐清師 104年9月12日19時15分許 桃園市○○區○○路0段000號永和豆漿店附近 2千元 甲基安非他命1包（約2公克） 104 偵22646 卷一第13頁、104 偵22646 卷二第69頁 甲○○犯販賣第二級毒品罪，處有期徒刑參年柒月。犯罪所得新臺幣貳仟元沒收之，於全部或一部不能沒收時，追徵其價額。扣案如附表二編號2、3、4所示之物，均沒收。 上訴駁回  1-9 徐清師 104年10月3日18時44分許 桃園市○○區○○路000號統一超商附近 1千元 甲基安非他命1包（約1公克） 104 偵22646 卷一第13頁、104 偵22646 卷二第69頁 甲○○犯販賣第二級毒品罪，處有期徒刑參年柒月。犯罪所得新臺幣壹仟元沒收之，於全部或一部不能沒收時，追徵其價額。扣案如附表二編號2、3、4所示之物，均沒收。 上訴駁回 1-10 徐清師 104年10月6日21時3分許 桃園市○○區○○路000號全家超商店附近 1千元 甲基安非他命1包（約1公克） 104 偵22646 卷一第13頁、104 偵22646 卷二第69頁、第71頁 甲○○犯販賣第二級毒品罪，處有期徒刑參年柒月。犯罪所得新臺幣壹仟元沒收之，於全部或一部不能沒收時，追徵其價額。扣案如附表二編號2、3、4所示之物，均沒收。 上訴駁回 1-11 徐清師 104年10月14日2時5分許 桃園市○○區○○路000號小北百貨店附近 無償轉讓 甲基安非他命1 包（約1 公克）（檢察官誤載為重量不詳） 104 偵22646 卷二第71頁 甲○○犯轉讓禁藥罪，處有期徒刑柒月。扣案如附表二編號4 所示之物，沒收之。 甲○○犯轉讓禁藥罪，處有期徒刑參月。扣案如附表二編號4 所示之物，沒收之。  2-1 簡明山 104年9月18日20時33分許 桃園市○○區○○路0段000號永和豆漿店附近 3千元 海洛因1小包（重量約1/8錢） 104 偵22646 卷一第12頁反面 、104 偵22646 卷二第69頁 甲○○犯販賣第一級毒品罪，處有期徒刑拾伍年壹月。犯罪所得新臺幣參仟元沒收之，於全部或一部不能沒收時，追徵其價額。扣案如附表二編號1、2、3、4所示之物，均沒收。 上訴駁回  2-2 簡明山 104年9月12日17時29分許 桃園市○○區○○路0段000號永和豆漿店附近 4千元 海洛因1小包（重量約1/8錢）及甲基安非他命1包（重量不詳） 104 偵22646 卷一第12頁反面 、104 偵22646 卷二第69頁、第73頁 甲○○犯販賣第一級毒品罪，處有期徒刑拾伍年參月。犯罪所得新臺幣肆仟元沒收之，於全部或一部不能沒收時，追徵其價額。扣案如附表二編號1、2、3、4所示之物，均沒收。 上訴駁回  2-3 簡明山 104年10月3日21時8分許 桃園市○○區○○路00號桃園市立游泳池附近某處 5千元 海洛因1小包（重量約1/4錢） 104 偵22646 卷一第12頁反面 、104 偵22646 卷二第69頁、第73頁 甲○○犯販賣第一級毒品罪，處有期徒刑拾伍年壹月。犯罪所得新臺幣伍仟元沒收之，於全部或一部不能沒收時，追徵其價額。扣案如附表二編號1、2、3、4所示之物，均沒收。 上訴駁回  2-4 簡明山 104年10月6日18時13分許 桃園市○○區○○路000號小北百貨店附近 5千元 海洛因1小包（重量不詳）及甲基安非他命1包（重量不詳） 104 偵22646 卷一第12頁反面 、104 偵22646 卷二第69頁 甲○○犯販賣第一級毒品罪，處有期徒刑拾伍年參月。犯罪所得新臺幣伍仟元沒收之，於全部或一部不能沒收時，追徵其價額。扣案如附表二編號1、2 、3、4所示之物，均沒收。 上訴駁回  2-5 簡明山 104年10月8日17時30分許 桃園市○○區○○路0段000號永和豆漿店附近 4千元 海洛因1小包（重量不詳）及甲基安非他命1包（重量不詳） 104 偵22646 卷一第12頁反面 、104 偵22646 卷二第69頁 甲○○犯販賣第一級毒品罪，處有期徒刑拾伍年參月。犯罪所得新臺幣肆仟元沒收之，於全部或一部不能沒收時，追徵其價額。扣案如附表二編號1、2 、3、4所示之物，均沒收。 上訴駁回  2-6 簡明山 104年10月10（檢察官誤載為108）日1 時40分許 桃園市○○區○○路000號小北百貨店附近 4千元 海洛因1小包（重量不詳）及甲基安非他命1包（重量不詳） 104 偵22646 卷一第12頁反面 、104 偵22646 卷二第69頁 甲○○犯販賣第一級毒品罪，處有期徒刑拾伍年參月。犯罪所得新臺幣肆仟元沒收之，於全部或一部不能沒收時，追徵其價額。扣案如附表二編號1、2、3、4所示之物，均沒收。 上訴駁回  2-7 簡明山 104年9月16日23時42分許 桃園市○○區○○路0段000號永和豆漿店附近 3千元 海洛因1小包（重量不詳）及甲基安非他命1包（重量不詳） 104 偵22646 卷一第12頁反面 、104 偵22646 卷二第69頁 甲○○犯販賣第一級毒品罪，處有期徒刑拾伍年參月。犯罪所得新臺幣參仟元沒收之，於全部或一部不能沒收時，追徵其價額。扣案如附表二編號1、2、3、4所示之物，均沒收。 上訴駁回  2-8 簡明山 104年9月22日23時39分許 桃園市○○區○○路0段000號永和豆漿店附近 4千元 海洛因1小包（重量不詳）及甲基安非他命1包（重量不詳） 104 偵22646 卷一第12頁反面 、104 偵22646 卷二第69頁、第74頁 甲○○犯販賣第一級毒品罪，處有期徒刑拾伍年參月。犯罪所得新臺幣肆仟元沒收之，於全部或一部不能沒收時，追徵其價額。扣案如附表二編號1、2、3、4所示之物，均沒收。 上訴駁回  3-1 吳瑋柔 104年10月8日2時53分許 新北市○○區○○路000○0號北國之春和風汽車旅館附近 3,500元 海洛因1小包（重量不詳） 104 偵22646 卷一第12頁反面 、104 偵22646 卷二第69頁 甲○○犯販賣第一級毒品罪，處有期徒刑拾伍年壹月。犯罪所得新臺幣參仟伍佰元沒收之，於全部或一部不能沒收時，追徵其價額。扣案如附表二編號1、2、3、5所示之物，均沒收。 上訴駁回  3-2 吳瑋柔 104年10月9日11時53分許 桃園市○○區○○路000號全家超商店附近 3,500元 海洛因1小包（重量不詳） 104 偵22646 卷一第12頁反面 、104 偵22646 卷二第69頁 甲○○犯販賣第一級毒品罪，處有期徒刑拾伍年壹月。犯罪所得新臺幣參仟伍佰元沒收之，於全部或一部不能沒收時，追徵其價額。扣案如附表二編號1、2、3、5所示之物，均沒收。 上訴駁回  4-1 呂美和 104年10月5日14時46分許 桃園市○○區○○路0 段000 號附近甲○○住處（檢察官誤載為桃園市○○區○○路000 號全家超商店附近） 1萬3千元 甲基安非他命1包（重量1兩） 104 偵22646 卷二第158頁 甲○○犯販賣第二級毒品罪，處有期徒刑參年柒月。犯罪所得新臺幣壹萬參仟元沒收之，於全部或一部不能沒收時，追徵其價額。扣案如附表二編號2、3、5所示之物，均沒收。 上訴駁回  4-2 呂美和 104年10月9日23時59分許 桃園市○○區○○路000 號全家超商店附近（檢察官誤載為桃園市○○區○○路0段000 號附近甲○○租屋處） 2萬6千元 甲基安非他命1包（重量2兩） 無 甲○○犯販賣第二級毒品罪，處有期徒刑柒年貳月。犯罪所得新臺幣貳萬陸仟元沒收之，於全部或一部不能沒收時，追徵其價額。扣案如附表二編號2、3、5所示之物，均沒收。 甲○○犯販賣第二級毒品罪，處有期徒刑參年捌月。犯罪所得新臺幣貳萬陸仟元沒收之，於全部或一部不能沒收時，追徵其價額。扣案如附表二編號2、3、5所示之物，均沒收。  4-3 呂美和 104年10月10日23時32分許 桃園市○○區○○路000號全家超商店附近 1萬3千元 甲基安非他命1包（重量1兩） 104 偵22646 卷二第159頁 甲○○犯販賣第二級毒品罪，處有期徒刑參年柒月。犯罪所得新臺幣壹萬參仟元沒收之，於全部或一部不能沒收時，追徵其價額。扣案如附表二編號2、3、5所示之物，均沒收。 上訴駁回  5 楊家慶 104年8月8日12時許 桃園市○○區○○路000號附近 1萬7千元 甲基安非他命1包（重量1兩） 104 偵22646 卷二第69頁 甲○○犯販賣第二級毒品罪，處有期徒刑參年柒月。犯罪所得新臺幣壹萬柒仟元沒收之，於全部或一部不能沒收時，追徵其價額。扣案如附表二編號2、3、4所示之物，均沒收。 上訴駁回  6 高淑娟 104年7月31日4時26分許 桃園市○○區○○路00號桃園市立游泳池附近某處 7千元 海洛因1包（重量1/2錢 ） 無 甲○○犯販賣第一級毒品罪，處有期徒刑拾伍年壹月。犯罪所得新臺幣柒仟元沒收之，於全部或一部不能沒收時，追徵其價額。扣案如附表二編號8所示之物，均沒收銷燬。扣案如附表二編號1、2、3所示之物，均沒收。 甲○○犯販賣第一級毒品罪，處有期徒刑拾伍年。犯罪所得新臺幣柒仟元沒收之，於全部或一部不能沒收時，追徵其價額。扣案如附表二編號8所示之物，均沒收銷燬。扣案如附表二編號1、2、3所示之物，均沒收。 7（原起訴書犯罪事實二） 高淑娟 104 年10月27日16時5分許 桃園市○○區○○路000號 2千元 甲基安非他命3 包（共計毛重107.52公克，純質淨重99.27公克） 無 甲○○犯販賣第二級毒品罪，處有期徒刑柒年肆月。犯罪所得新臺幣貳仟元沒收之，於全部或一部不能沒收時，追徵其價額。扣案如附表二編號7所示之物，均沒收銷燬。扣案如附表二編號2、3所示之物，均沒收。 上訴駁回 
附表二
編號 物品名稱及數量 備註 1 毒品分裝勺2 支  2 分裝袋588包  3 電子磅秤3臺  4 三星白色行動電話1支 門號：0000000000 5 ASUS行動電話1支 門號：0000000000 6 犯罪所得總計13萬1千元 扣案117,200 元（115,200+2千）未扣案13,800元 7 甲基安非他命38包 內政部警政署刑事警察局104 年11月26日刑鑑字第1048003745號鑑定書（104 偵22646 卷（二）第139 頁正反面），經檢驗均含第二級毒品甲基安非他命成分。驗前總淨重約259.7 公克，驗前總純質淨重約251.9 公克，驗餘總淨重259.2 公克。 8 海洛因20包 法務部調查局濫用藥物實驗室104 年11月30日調科壹字第10423025730 號鑑定書（（104 偵22646 卷（二）第140 頁），經檢驗均含第一級毒品海洛因成分。驗前總淨重約122.39公克，驗前總純質淨重約100.65公克，驗餘總淨重約121.96公克。 9 制式子彈（霰彈槍子彈）3顆 ⑴內政部警政署刑事警察局104 年11月20日刑鑑字第1048005494號鑑定書（104 偵24599 卷第121 頁至第124 頁反面） ⑵均已擊發 10 非制式子彈8顆 ⑴內政部警政署刑事警察局10 4年11月20日刑鑑字第1048005494號鑑定書（104 偵24599 卷第121 頁至第124 頁反面） ⑵內政部警政署刑事警察局105 年8 月15日刑鑑字第1050072698號函（104 偵24599卷第155頁） ⑶均已擊發 11 非制式長槍（改造霰彈槍）1支 內政部警政署刑事警察局104 年11月20日刑鑑字第1048005494號鑑定書（104 偵24599 卷第121 頁至第124 頁反面）